【裁判字號】    98,易,715
【裁判日期】    990129
【裁判案由】    毀損
【裁判全文】
臺灣基隆地方法院刑事判決              98年度易字第715號
公  訴  人  臺灣基隆地方法院檢察署檢察官
被      告  甲○○
上列被告因毀損案件，經檢察官提起公訴（98年度偵字第5058號
），本院判決如下：
    主  文
甲○○損壞他人之便器椅、燈罩，處拘役伍拾日，如易科罰金以
新台幣貳仟元折算壹日。
    理  由
一、犯罪事實：
    甲○○為將其母乙○○趕出基隆市○○區○○街154巷2之1
    號之住處（下稱福二街住處），竟基於毀損之犯意，於民國
    98 年10月15日16時30分許，趁乙○○外出之際，搗亂乙○
    ○住處內之物品，並損壞乙○○所有價值約新臺幣數千元之
    便器椅、燈罩，足以生損害於乙○○。
二、認定事實所依據之證據及理由：
    (一)被告辯稱：沒有乙○○房間的鎖匙，在員警到福二街住處
      前也沒有進去該住處過，不是伊毀損便器椅、燈罩云云。
    (二)依證人即告訴人乙○○證稱：「甲○○於98年10月15日下
      午4時30分許，在福二街住處毀損我上廁所所坐的椅子及
      燈罩。」等語，且有卷附照片5張在卷可參（附於偵卷第
      11至13頁），證人吳美照亦證稱：「當天（98年10月15
      日）我陪同我母親（乙○○）到派出所要告被告不孝，要
      向他要回房子，但警察表示要我們去法院處理，回福二街
      住處後發現木門鎖上（一般都是鎖鐵門）所以知道被告有
      來過。之後去找鎖匠開門，鎖匠說被告有請他去把門鎖換
      新，所以開了鎖也沒有用。後來母親發現她有木門的鑰匙
      ，開門後發現便器椅、燈罩遭被告毀損。98年10月16日15
      時許，被告到我母親家裡鬧，我有錄音，他有承認他於案
      發當時有回福二街住處。」等語，經臺灣基隆地方法院檢
      察署檢察官於98年12月2日當庭勘驗證人吳美照提出之錄
      音光碟結果，被告均承為其所陳述，且於光碟內坦承：要
      乙○○去全老人安養中心，將福二街住處出售...，昨天
      （98年10月15日）4、5點有中鎖匠來家裡換鎖等語，互核
      相符，證人乙○○、吳美照前開證言堪認屬實；且福二街
      住處為證人乙○○實際住居之場所，便器椅亦屬日常生活
      必需之物品，豈有證人乙○○自行或教唆他人毀損後，誣
      賴被告之理？故被告前開辯稱案發時（98年10月15日）未
      曾到過福二街住處云云，顯與事實相悖，不足採信。
    (三)綜上，本案事實明確，應依法論科。
三、論罪與科刑：
  (一)核被告所為，係犯刑法第354條之毀損罪。
  (二)本院審酌被告身為人子，不思孝順年邁母親，竟以毀損生活
    器具之方式，欲達成趕走母親居住福二街住處之目的，其行
    為殊不值取，且於犯後否認犯行等一切情狀，量處如主文所
    示之刑，並諭知易科罰金之折算標準，以示儆懲。
四、據上論斷，應依刑事訴訟法第284條之1、第299條第1項前段
    ，刑法第354條、第41條笫1項前段，刑法施行法第1條之1，
    判決如主文。
本案經檢察官丙○○到庭執行職務。
中    華    民    國    99    年    1     月    29    日
                  刑事第四庭法  官    何怡穎
以上正本證明與原本無異。
如不服本判決應於收受送達後10日內向本院提出上訴書狀，並應
敘述具體理由；其未敘述上訴理由者，應於上訴期間屆滿後20日
內向本院補提理由書(均須按他造當事人之人數附繕本)「切勿逕
送上級法院」。
中    華    民    國    99    年    1     月    29    日
                             書記官   翁其良
附錄論罪法條：
刑法第354條
毀棄、損壞前二條以外之他人之物或致令不堪用，足以生損害於
公眾或他人者，處2年以下有期徒刑、拘役或5百元以下罰金。

司法院資訊處製作；財團法人民間司法改革基金會備份。
